【裁判字號】    95,聲,279
【裁判日期】    950323
【裁判案由】    返還提存物
【裁判全文】
臺灣桃園地方法院民事裁定               95年度聲字第279號
聲  請  人  乙○○
            丙○○
            丁○○
兼上列1人
法定代理人  戊○○  住同上
相  對  人  己○○  住桃園縣蘆.
            慶皇營造股份有限公司
上列1人
法定代理人  甲○○  住同上
上列當事人間聲請返還提存物事件，本院裁定如下：
    主  文
本院九十四年度存字第二九七八號擔保提存事件，聲請人所提存
之擔保金新台幣壹佰萬元（臺灣銀行無記名可轉讓定期存單一張
，票單號碼：Ｃ○一六五四九Ａ），准予返還。
聲請程序費用由相對人負擔。
    理  由
一、按供擔保人證明受擔保利益人同意返還者，法院應依供擔保
    人之聲請，以裁定命返還其提存物；訴訟終結後，供擔保人
    證明已定20日以上之期間，催告受擔保利益人行使權利而未
    行使者，法院應依供擔保人之聲請，以裁定命返還其提存物
    ，民事訴訟法第104條第1項第2款、第3款分別定有明文。依
    同法第106 條規定，上開規定於其他依法令供訴訟上之擔保
    者準用之。而訴訟終結，宜從廣義解釋，包括執行程序終結
    在內。故債權人於執行程序終結後，定20日以上之期間催告
    受擔保利益人行使權利而未行使者，法院即得依上開規定裁
    定准許返還提存物。
二、本件聲請意旨略以：聲請人與相對人間假扣押事件，聲請人
    前遵本院94年度裁全字第4783號民事裁定為擔保假扣押執行
    ，曾提供新台幣100 萬元為擔保金，以本院94年度存字第29
    78號擔保提存事件提存後，經聲請本院以94年度執全字第24
    27號假扣押強制執行事件對相對人所有財產執行假扣押在案
    。茲因本件聲請人業已與相對人己○○達成和解，並取得相
    對人己○○出具之同意書及印鑑證明，相對人己○○即受擔
    保利益人同意聲請人領回上開擔保金；另聲請人並已撤銷上
    開假扣押裁定及撤回上開假扣押執行，且定20日以上期間催
    告受擔保利益人即相對人慶皇營造股份有限公司（下稱慶皇
    公司）行使權利而未行使，爰依法聲請返還上開擔保金等語
    。並提出本院94年度裁全字第4783號民事裁定、94年度全聲
    字第433 號民事裁定及裁定確定證明書、民國94年9 月22日
    桃院興執94年執全字第2427號民事執行處通知、存證信函暨
    掛號郵件收件回執、相對人慶皇公司之公司變更登記表及法
    定代理人戶籍謄本、相對人己○○戶籍謄本、和解協議書、
    同意書、桃園縣蘆竹鄉戶政事務所印鑑證明、提存書、國庫
    保管品收受證明書各1 件為證。
三、經查，聲請人上開主張，除據其等提出上開證據為證外，並
    經本院依職權調取本院94年度裁全字第4783號假扣押裁定、
    94年度執全字第2427號假扣押執行、94年度全聲字第433 號
    撤銷假扣押、94年度存字第2978號擔保提存事件卷宗，核閱
    屬實。且聲請人於上開假扣押執行事件終結後，經定20日以
    上之期間催告相對人慶皇公司就其因上開假扣押所受損害行
    使權利而未行使一節，亦有聲請人所提上開存證信函及掛號
    郵件收件回執各1 件、本院民事紀錄科查詢表2 紙附卷可稽
    。依上說明，聲請人聲請返還本件擔保金，核無不合，應予
    准許。
四、依民事訴訟法第95條、第78條，裁定如主文。
中    華    民    國    95    年    3     月    23    日
                  民事第一庭  法  官  陳勇松
以上正本係照原本作成。
如對本裁定抗告須於裁定送達後10日內向本院提出抗告狀，並應
繳納抗告裁判費新台幣1,000 元。
中    華    民    國    95    年    3     月    23    日
                              書記官  蔡佳玲


司法院資訊處製作；財團法人民間司法改革基金會備份。
